【裁判字號】    94,易,322
【裁判日期】    950519
【裁判案由】    竊盜等
【裁判全文】
臺灣新竹地方法院刑事判決               94年度易字第322號
公  訴  人  臺灣新竹地方法院檢察署檢察官
被      告  丙○○
                    （現另案在臺灣新竹監獄執行中）
            丁○○
上列被告因竊盜等案件，經檢察官提起公訴（94年度偵字第2163
號）及併案審理（94年度偵字第4217號、95年度偵字第1050號）
，本院合議庭裁定依簡式審判程序審理，並判決如下：
    主  文
丙○○共同連續攜帶兇器毀越安全設備竊盜，累犯，處有期徒刑
壹年貳月。鐵撬壹支、老虎剪壹支，均沒收。
丁○○共同連續搬運贓物，處有期徒刑伍月，如易科罰金，以參
佰元折算壹日。緩刑貳年。
    事  實
一、丙○○前有違反麻醉藥品管理條例、毒品危害防制條例等前
    科，最近一次於民國91年間因施用第二級毒品案件，經本院
    於91年9月16日以91年度竹北簡字第126號判決判處有期徒刑
    5月確定，於93年1月5日執行完畢；復於94年間因贓物及違
    反毒品危害防制條例案件，經本院分別以94年度竹北簡字第
    136號判決判處有期徒刑3月、以94年度訴字第511號判決判
    處有期徒刑1年確定，目前仍在執行中。
二、詎丙○○仍不知悔改，另基於意圖為自己不法所有之概括犯
    意，連續於：
（一）94年3月間某日，在新竹縣竹北市六家高鐵站之高鐵橋上
      ，趁人不注意之際，持其所有、客觀上足以危害人生命、
      身體可供兇器使用之老虎剪1支（未扣案），剪斷置於該
      橋上由甲○○管領之電纜線（價值新台幣《下同》70,000
      元），得手後，將該電纜線運回其位於住新竹縣竹北市○○里○鄰○○○街186號住處。
（二）94年3月間某日，在上開六家高鐵站高鐵橋下之貨櫃旁，
      趁人不注意之際，徒手竊取白鐵管15支，得手後，與具有
      搬運贓物之概括犯意之丁○○，共同將之運至位於新竹市
      埔頂里16鄰352號莊慶輝所經營之興順資源回收企業社變
      賣（莊慶輝贓物犯行，業經本院判處有期徒刑2月，緩刑2
      年在案），變賣所得均花用殆盡。
（三）94年7月31日凌晨3時許，在上開六家高鐵站旁，趁人不注
      意之際，徒手竊取由戊○○所管領之電纜線200公尺（價
      值40,000元)，得手後，以電話聯絡其弟丁○○、友人莊
      陽亦（業經本院以94年度竹北簡字第261號判決判處拘役
      30日確定）提供車輛搬運該贓物；丙○○即承上述之搬運
      贓物之犯意，並與莊陽亦共同基於搬運贓物之犯意聯絡，
      於同日凌晨4時許，駕駛車牌號碼1751-FU號自用小客車至
      上址，將上開電纜線搬上車後離去。嗣於同日凌晨4時50
      分許，在新竹縣竹北市○○○路與文興路口，為警攔查而
      循線查獲上情。
（四）94年5月2日下午4時許，承上述之竊盜犯意，並與林朱晟
      （由本院另案審理中）共同基於意圖為自己不法所有之犯
      意聯絡，至乙○○位於新竹縣竹東鎮柯湖里1鄰柯子湖23
      號住處，趁人不注意之際，由丙○○持其所有、客觀上足
      以危害人生命、身體可供兇器使用之鐵撬1支（未扣案）
      ，敲破該屋具有安全設備性質之窗戶玻璃後，越過該窗戶
      進入屋內（侵入住宅部分未據告訴），共同竊取重約400
      公斤之電纜線（價值20,000元），並於將該電纜線搬上林
      朱晟所駕駛之JR-6602號自小客車上準備離去時，因遭返
      家之乙○○發現而迅速逃逸，經乙○○記下車號而循線查
      獲上情。
三、案經甲○○訴由新竹縣警察局竹北分局報告臺灣新竹地方法
    院檢察署檢察官偵查起訴暨移送併辦。
    理  由
一、本件被告丙○○所犯竊盜罪，被告丁○○所犯搬運贓物罪，
    均非死刑、無期徒刑、最輕本刑為3年以上有期徒刑之罪，
    或高等法院管轄第一審之案件，被告於本院準備程序進行中
    ，均就被訴事實為有罪之陳述，經本院認合於新修正刑事訴
    訟法第273條之1第1項之規定，裁定進行簡式審判程序，合
    先敘明。
二、認定犯罪事實所憑之證據及理由：
（一）被告丙○○、丁○○於本院準備程序、簡式審理程序訊問
      時之自白。
（二）核與告訴人即被害人甲○○、被害人戊○○、乙○○分別
      於警詢中指述失竊情節相符。
（三）另據共犯林朱晟於警詢時供述確實有與被告丙○○共同以
      鐵撬敲破窗戶玻璃竊取被害人乙○○所有財物，共犯莊陽
      亦供述與被告丁○○共同搬運贓物在卷。
（四）並有被害人甲○○、戊○○所出具之贓證物品認領保管收
      據2紙、查獲及現場模擬照片25紙、車輛作業系統查詢認
      可資料1件、新竹縣警察局竹北分局受理刑事案件報案三
      聯單1件在卷足憑。
      綜上事證，堪認被告丙○○、丁○○之自白應與事實相符
      ，可以採信，被告二人犯行堪予認定，應依法論科。
三、論罪科刑之理由：
（一）按攜帶兇器竊盜，祇須行竊時攜帶具有危險性之兇器為已
      足，並不以攜帶之初有行兇之意圖為必要；又無論上訴人
      等主觀上是否旨在行兇抑僅便利行竊，然在客觀上顯具有
      行兇之危險性，自屬兇器之一種，其攜帶而犯竊盜罪，應
      成立刑法第321條第1項第3款之攜帶兇器竊盜罪；最高法
      院分別著有62年度台上字第2489號及70年度台上字第1613
      號判例可資參照。意旨參照）。而刑法第321條第1項第2
      款規定之「門扇」，係專指門戶，即分隔住宅或建築物內
      外之間之出入口大門而言，至於所謂「其他安全設備」，
      則指門扇牆垣以外，依通常觀念足認防盜之一切設備，如
      門鎖、窗戶及房間門等均屬之。
（二）核被告丙○○上開事實欄二（一）所為係犯刑法第321條
      第1項第3款之攜帶兇器竊盜罪；事實欄二（二）（三）所
      為，係犯刑法第320條第1項之竊盜罪；事實欄二（四）所
      為，係犯刑法第321條第1項第2款、第3款之攜帶兇器毀越
      安全設備竊盜罪。
（三）核被告丁○○所為，係犯刑法第349條第2項之搬運贓物罪
      。
（四）被告丙○○與共犯林朱晟就事實欄二（四）所示之犯行，
      被告丁○○與共犯莊陽亦就事實欄二（三）所示之犯行，
      分別有犯意之聯絡及行為之分擔，均為共同正犯。
（五）被告丙○○先後4次竊盜犯行，被告丁○○先後2次搬運贓
      物犯行，均時間緊接，所犯分別係基本構成要件相同之罪
      名，顯均係基於概括犯意為之，均為連續犯，應均依刑法
      第56條之規定，被告丙○○論以一情節較重之共同攜帶兇
      器毀越安全設備竊盜罪，被告丁○○論以一情節較重之共
      同搬運贓物罪。
（六）起訴意旨雖只就被告丙○○部分關於事實欄二（一）、（
      二）所為，被告丁○○部分關於事實欄二（二）所為提起
      公訴，惟事實欄二（三）（四）部分，與起訴部分既分別
      有竊盜、搬運贓物之連續犯裁判上一罪關係，已如前述，
      本院自應予以審酌。
（七）被告丙○○於91年間因施用第二級毒品案件，經本院判處
      有期徒刑5月確定，於93年1月5日執行完畢之事實，有臺
      灣高等法院被告全國前案紀錄表1件在卷足參，其於受有
      期徒刑執行完畢後5年內，再犯本件有期徒刑以上刑之罪
      ，為累犯，應依法加重其刑，並遞加重之。
（八）爰審酌被告丙○○素行不佳、因缺錢花用而連續竊取他人
      之物之犯罪動機與目的、竊得財物之價值、造成被害人損
      害之程度，被告丁○○受其兄即被告丙○○之託而搬運贓
      物之犯罪動機、手段及均坦認犯行之犯罪後態度等一切情
      狀，分別量處如主文所示之刑，被告丁○○部分併諭知易
      科罰金之折算標準。公訴人雖對被告丙○○具體求處有期
      徒刑1年6月，然本院斟酌上情認猶嫌過重，附此敘明。
（九）被告丁○○前未曾受有期徒刑之宣告，有上開前案紀錄表
      可參，其因一時失慮致為本件犯行，犯罪後已深具悔意，
      相信歷此偵審程序已知所警惕，而無再犯之虞，故本院認
      對其所宣告之刑，以暫不執行為適當，爰併宣告緩刑2年
      ，以啟自新。
（十）扣案被告丙○○所有之破壞剪1支、美工刀1支，係在被告
      上開住處查扣，並未供被告犯罪所用，業據被告供述在卷
      ，且查無證據足資證明確實有供被告犯罪之用，爰不予沒
      收。至供被告丙○○所有供其犯罪用之老虎剪1支、鐵撬1
      支，雖未扣案，然不能證明業已滅失，爰依法為沒收之宣
      告。
四、適用法律：
（一）刑事訴訟法第273條之1、第299條第1項前段。
（二）刑法第321條第1項第2款、第3款、第28條、第56條、第47
      條、第41條第1項、第74條第1款、第38條第1項第2款。
（三）罰金罰鍰提高標準條例第1條前段、第2條。
本案經檢察官傅伊君到庭執行職務。
中    華    民    國    95    年    5     月    19    日
                   刑事第六庭    法  官   魏瑞紅
以上正本證明與原本無異。
如不服本判決，應於送達後10日內向本院提出上訴狀。
中    華    民    國    95    年    5     月    19    日
                                 書記官   吳月華
附錄論罪科刑法條：
中華民國刑法第321條
犯竊盜罪而有左列情形之一者，處 6 月以上、 5 年以下有期徒
刑：
一  於夜間侵入住宅或有人居住之建築物、船艦或隱匿其內而犯
    之者。
二  毀越門扇、牆垣或其他安全設備而犯之者。
三  攜帶兇器而犯之者。
四  結夥三人以上而犯之者。
五  乘火災、水災或其他災害之際而犯之者。
六  在車站或埠頭而犯之者。
前項之未遂犯罰之。


司法院資訊處製作；財團法人民間司法改革基金會備份。
